臺灣桃園地方法院民事裁定      
                                    110年度監宣字第955號
聲  請  人  古政弘  


相  對  人  古肇錦  

上列聲請人聲請許可監護人行為事件，本院裁定如下：
    主  文
許可聲請人處分相對人即受監護宣告人甲○○所有坐落如附表所示
之不動產。
程序費用新臺幣壹仟元由受監護宣告之人甲○○負擔。
    理  由
一、聲請意旨略以：聲請人前經本院109年度監宣字第226號裁定
    選任為相對人之監護人。茲因相對人罹患失智症至今，生活
    無法自理，現由聲請人照顧，因醫療費用暨日常生活費用所
    需，擬出售相對人所有如附表所示不動產以支應上開費用，
    爰依民法第1113條準用同法第1101條第1、2項規定，請求准
    許聲請人處分等語。
二、按監護人對於受監護人之財產，非為受監護人之利益，不得
    使用、代為或同意處分。監護人為下列行為，非經法院許可
    ，不生效力：一、代理受監護人購置或處分不動產。民法第
    1101條第1 項、第2 項第1 款定有明文。前揭關於未成年人
    監護規定，依同法第1113條，於成年人之監護準用之。
三、經查，聲請人前揭主張之事實，業據聲請人提出戶籍謄本、
    本院109年度監宣字第226號民事裁定、本庭110年11月30日
    桃院增家日110年度監宣字第890號准予備查函、土地登記第
    一類謄本、買賣契約書、全國財產稅總歸戶財產查詢清單、
    鍾秀景同意書、古政良同意書、郵政儲金簿封面及內頁、國
    泰世華銀行存摺封面及內頁、每月生活費計算表等為證。聲
    請人經本院選任為相對人之監護人後，已會同本院指定之鍾
    秀景開具相對人之財產清冊陳報本院准予備查在案，復經本
    院調取本院109年度監宣字第226號監護宣告事件及110年度
    監宣字第890號報告或陳報事件卷宗核閱無訛。本院審酌相
    對人有支出日常生活必要與醫療等費用之需要，相對人所有
    前揭不動產出售後所得款項可用以支付相對人後續生活及照
    護等費用，應屬有利於相對人。聲請人之聲請，於法尚無不
    合，應予准許。
四、監護人應以善良管理人之注意，執行監護職務；監護人於執
    行監護職務時，因故意或過失，致生損害於受監護人者，應
    負賠償之責；法院於必要時，得命監護人提出監護事務之報
    告、財產清冊或結算書，檢查監護事務或受監護人之財產狀
    況，分別為民法第1100條、第1109條第1 項、第1103條第2
    項規定所明定。前開規定，依同法第1113條，於成年人之監
    護準用之。本件聲請人即監護人處分相對人之不動產所得金
    錢，自應依前揭規定，妥適管理並使用於相對人照護所需等
    費用，併予敘明。
五、依家事事件法第164 條第2 項、第97條，非訟事件法第24條
    第1 項，裁定如主文。
中　　華　　民　　國　　111 　年　　2 　　月　　25　　日
                              家事法庭法  官  張淑芬  
上列正本證明與原本無異。
如對本裁定抗告，須於裁定送達後10日內向本院提出抗告狀，並
繳納抗告裁判費新台幣1,000 元。
中　　華　　民　　國　　111 　年　　2 　　月　　25　　日
                                       書記官  邱信璋
附表：
編號 坐         落 權利範圍 1 新竹縣○○鄉○○○段000000地號土地 全部